【裁判字號】    98,中簡上,639
【裁判日期】    980902
【裁判案由】    妨害公務
【裁判全文】
臺灣臺中地方法院刑事判決           98年度中簡上字第639號
上  訴  人  丙○○
即  被  告
上列上訴人即被告因妨害公務案件，不服本院民國九十八年五月
一日九十八年度中簡字第一五四八號刑事簡易判決（檢察官聲請
簡易判決處刑案號：九十八年度偵字第九一二六號），提起上訴
，本院管轄第二審合議庭判決如下︰
    主    文
上訴駁回。
    犯罪事實及理由
一、本案經本院合議庭審理結果，認原審簡易判決之認事用法及
    量刑均無不當，應予維持，且引用原審簡易判決書及臺灣臺
    中地方法院檢察署檢察官聲請簡易判決處刑書之記載（如附
    件所示）。
二、上訴人即被告丙○○上訴意旨略以：伊係因警員丁○○摸伊
    胸部及打伊，伊始罵蘇淇不要臉云云，惟查：
（一）本案被告犯罪事實，業據證人丁○○於本院證稱：「（問
      ：你當日因何原因前往該處？）因為當時繼中所同仁在該
      處執行搜索任務，同事林宜立打電話要求我帶手電筒過去
      ，我到達現場，我用手機打電話給林宜立說我把手電筒帶
      來，他叫我在那邊等一下，我就該址的對面等」、「（問
      ：提示偵卷第十頁，該段話語甲、乙各為何人？是在你前
      述所指的哪個期間錄下的？）甲是我，乙是被告。是我在
      對街時錄下的，當時被告從家裡走出來」、「（問：提示
      第十頁背面倒數第六行，你稱你現在是妨害公務等話開始
      ，當時你人在那裡？）我已經走到他面前」、「在第十頁
      反面第一句話時，我已經慢慢要橫過馬路，在第十頁反面
      第二句話時，我已經走到他面前」、「因為事發迄今已隔
      時間久了，他罵我的詳細內容我現在不確定，應該以錄音
      為準」、「（問：哪段話語時，你開始要以實力逮捕抓住
      被告？）第十頁反面倒數第四行，我稱來，就是要他把雙
      手伸出來我要逮捕他」等語 (本院卷第八十八、九十頁)
      ，又本院經勘驗卷附光碟，被告與證人丁○○有如下之對
      話（九十八年度偵字第九一二六號卷第十頁，本院卷第五
      十五頁）：
      甲（證人丁○○）：你試試看啊
      乙（被告）：你把我怎麼了
      甲：誰把你怎麼了
      乙：垃圾鬼（按即台語拉薩鬼＜音譯＞），不要臉（按此
          即為上述第十頁反面第一句）
      甲：你現在在罵誰
      乙：你不要臉
      甲：我不要臉嗎
      乙：不要臉
      甲：你罵我嗎
      乙：不要臉
      甲：你現在是妨害公務
      乙：不要臉
      甲：來
      乙：你在幹嘛，你現要幹嘛
      甲：你妨害公務
      乙：不要臉（尖叫、哭喊）
      經核被告與證人丁○○前揭對話內容，證人丁○○顯係於
      被告辱稱垃圾鬼、不要臉等語後，因被告反覆又向證人丁○○稱不要臉等語，致證人丁○○認被告妨害公務，再參
      諸證人丁○○所稱「來」、「你妨害公務」及嗣伴隨被告
      之尖叫等情，益見證人丁○○前揭所稱其係於上揭話語時
      始欲以實力逮捕被告等語屬實。
（二）證人乙○○即被告之女固於本院證稱：「....... 不到十
      分鐘，後來外面又有制服的警察來，他們就站在我家的對
      面鄰居家的門口，我當時站在一樓往外有看到，後來不知
      道他們說了些什麼就往我家走過來，要銬我媽媽手銬，然
      後警察就打我媽媽，警察先過肩摔，把我媽媽摔在地上，
      硬要把我媽媽銬手銬，銬不起來就叫另一個便服警察過來
      幫忙銬......... 」等語（本院卷第八十三頁背面），惟
      查本案證人丁○○係因被告辱罵前揭話語，始自被告住處
      對街橫越道路進而逮捕被告，業如前述，而證人乙○○亦
      證稱：被告與該對街之制服警員他們有講話，只是不知道
      內容，該制服警員即證人丁○○等語（本院卷第八十四頁
      ），是足認證人乙○○並未耳聞前揭被告與證人丁○○之
      對話內容，其證詞僅或足證明被告嗣遭證人丁○○逮捕之
      情狀，對本案犯罪事實尚無從以此即為被告有利之認定。
（三）證人甲○○固於本院證稱：「專案人員搜索一、三樓完畢
      後，我要簽搜索證，看到被告在外面被丁○○及林志竹毆
      打」等語，惟證人甲○○對有無目睹、耳聞所指被告遭毆
      打前之情狀，先稱：「（問：丁○○及林志竹毆打你太太
      之前，他們的互動情形為何？）我耳朵有障礙，所以沒有
      聽到他們講什麼」等語（本院卷第八十六頁），足認證人
      甲○○亦未耳聞前揭被告與證人丁○○之對話內容，又證
      人甲○○嗣旋又改稱：「聽我太太講你為什麼過來我們家
      ，丁○○就打我太太，他從我太太頭髮拉住，而且襲胸
      .... 」云云（本院卷第八十六頁背面），益見證人甲○○所述前後不符難以採信。
三、綜上所述，本案事證明確，被告所辯難以採信，又本案執勤
    警員逮捕過程有無過當，核與逮捕被告前被告所涉本案犯行
    無關，是被告上開理由，無礙被告犯行之認定，原審以被告
    罪證明確，量處被告拘役拾日，並諭知易科罰金之折算標準
    ，核其認事用法並無違誤，量刑亦屬妥適，被告猶執前詞，
    指摘原判決不當，上訴請求撤銷改判，為無理由，自應予駁
    回。
據上論斷，應依刑事訴訟法第四百五十五條之一第一項、第三項
、第三百七三條、第三百六十八條，判決如主文。
中    華    民    國    98    年    9     月    2    日
                   刑事第14庭  審判長法  官  江奇峰
                                     法  官  林學晴
                                     法  官  郭書豪
上正本證明與原本無異。
本件不得上訴。
                                     書記官  陳美虹
中    華    民    國    98    年    9     月    2    日


司法院資訊處製作；財團法人民間司法改革基金會備份。
